臺灣高雄地方法院刑事判決
109年度訴字第462號
公  訴  人  臺灣高雄地方檢察署檢察官
被      告  丁○○（原名陳○○） 




選任辯護人  秦睿昀律師
被      告  庚○○



選任辯護人  陳正男律師
上列被告因傷害案件，經檢察官提起公訴（109年度偵字第3687
號、109年度偵字第5855號），本院判決如下：
    主  文
丁○○犯傷害罪，處拘役伍拾日，如易科罰金，以新臺幣壹仟元
折算壹日。又犯傷害罪，處拘役肆拾日，如易科罰金，以新臺幣
壹仟元折算壹日。應執行拘役捌拾日，如易科罰金，以新臺幣壹
仟元折算壹日。
庚○○犯傷害罪，處拘役貳拾日，如易科罰金，以新臺幣壹仟元
折算壹日。
庚○○其餘被訴部分無罪。
    事  實
一、丁○○（原名戊○○）與庚○○為夫妻，彼此具有家庭暴力防治法
    第3 條第1 款所定之家庭成員關係。詎其等竟為以下犯行：
  ㈠丁○○於民國108年12月5日晚間11時許，在高雄市○○區○○路000
    號住處，因未成年子女丙○○就醫問題與庚○○發生爭執，竟基
    於傷害人身體之犯意，徒手打庚○○耳光，並推倒庚○○在地，
    使庚○○受有右臉挫傷、右前臂挫擦傷及右大腿瘀傷之傷害。
  ㈡於109年2月6日凌晨6時30分許，在高雄市○○區○○路000號住處
    門口，丁○○、庚○○為搶奪其等未成年子女乙○○而起糾紛，於
    丁○○抱著乙○○離去時，庚○○已預見若出手將乙○○強行拉回，
    將使抱著乙○○之丁○○重心失穩跌倒在地，而有受傷之可能，
    然庚○○為阻止乙○○離去，仍基於傷害人身體之不確定故意，
    徒手拉扯乙○○，致丁○○重心不穩而連同乙○○跌倒在地，丁○○
    因此受有右膝擦傷1.5*1公分之傷害。接著庚○○抱起乙○○，
    帶同乙○○返回上址住處一樓沙發處，並以手臂環繞緊抱乙○○
    ，不欲使乙○○離去，而丁○○為搶奪乙○○，竟基於傷害人身體
    之犯意，出手撞擊庚○○胸部，造成庚○○受有前胸紅15*13公
    分之傷害。
二、案經丁○○、庚○○訴由高雄市政府警察局鳳山分局報告臺灣高
    雄地方檢察署檢察官偵查起訴。
    理  由
壹、有罪部分：
一、證據能力方面： 
　㈠按除刑事訴訟法第159條之1至第159條之3規定之情形外， 下
    列文書亦得為證據：二、除顯有不可信之情況外，從事業務
    之人於業務上或通常業務過程所須製作之記錄文書、證明文
    書，刑事訴訟法第159條之4第2款定有明文。查卷附告訴人
    庚○○108年12月6日高雄醫學大學附設中和紀念醫院（下稱高
    醫）受理家庭暴力事件驗傷診斷書，係於告訴人庚○○就診時
    ，醫師就其診斷治療病患結果所出具之證明書，屬刑事訴訟
    法第159條之4第2款所稱從事業務之人於業務上製作之證明
    文書（最高法院97年度台上字第666號判決意旨參照），並
    無顯不可信之情形，應認有證據能力。
　㈡除前開告訴人庚○○108年12月6日受理家庭暴力事件驗傷診斷
    書外，檢察官、被告及辯護人對於本判決後引各項屬於審判
    外陳述之證據，均同意有證據能力（見院一卷第41 頁；院
    二卷第231、232頁），本院審酌該等證據資料製作時之情況
    ，並無違法不當之瑕疵，認為以之作為證據應屬適當，依刑
    事訴訟法第159 條之5 第1 項規定，認該等證據資料均有證
    據能力。
二、認定事實之理由： 
　㈠被告丁○○被訴於108年12月5日犯傷害罪部分（事實欄一㈠所示
    ）：　
　⒈訊據被告丁○○固不否認有於前開時、地，因未成年子女丙○○
    就醫問題與告訴人庚○○發生爭執之事實，惟矢口否認有何傷
    害之犯行，辯稱：我只是要抱著持續發燒的丙○○前往就醫，
    過程中並無出手傷害告訴人庚○○之舉，反而是我遭告訴人庚○○單方面撲上來拉扯，當時是告訴人庚○○要抓我時沒有抓好
    ，導致其自己摔倒云云。
　⒉經查，被告丁○○與告訴人庚○○為夫妻，其等於108年12月5日
    晚間11時許，在高雄市○○區○○路000號住處，因未成年子女
    丙○○就醫問題而起爭執一節，業經告訴人庚○○於警詢、偵查
    及本院審理中證述明確（見警一卷第9 頁；偵一卷第54頁；
    院二卷第30、31頁），並為被告丁○○於警詢、偵查及本院審
    理中所是認（見警一卷第3 頁；偵一卷第46頁；院二卷第49
    頁），此部分事實應堪認定。而告訴人庚○○於108年12月6日
    凌晨0時6分許至高醫就醫，經檢查受有右臉挫傷、右前臂挫
    擦傷及右大腿瘀傷等節，則有高醫受理家庭暴力事件驗傷診
    斷書及病歷資料在卷可稽（見警卷第27頁；院二卷第69至90
    頁），是此部分事實亦堪認定。
　⒊關於告訴人庚○○受有前開傷勢之原因： 
　　稽以告訴人庚○○於警詢、偵查及本院審理中證述：我於108
    年12月5日晚間11時許，在高雄市○○區○○路000號住處，因丙○○就醫問題，而與被告丁○○起爭執，被告丁○○徒手打我1耳
    光後，把丙○○從我手中搶走，接著我追到住處1樓並試著要
    抱丙○○加以安撫，被告丁○○又出手把我推倒在地，隨後我先
    與被告丁○○將丙○○送去高醫就診，接著我去高醫的外傷急診
    驗傷，經檢查受有前開傷勢等語明確（見警一卷第9 頁；偵
    一卷第54頁；院二卷第30至33頁）。本院參以被告丁○○於警
    詢及偵查中，均不諱言其於前開時、地，因子女就醫問題與
    告訴人庚○○發生爭執時，雙方有肢體拉扯之情形（見警一卷
    第6頁；偵一卷第47頁），可知其等當時已非僅止於口角紛
    爭，而係達肢體衝突之程度，足認告訴人庚○○前揭指述遭被
    告丁○○出手傷害之情節，並非空穴來風；況佐以告訴人庚○○
    前揭驗傷就診時間（108年12月6日凌晨0時6分），極為接近
    其與被告丁○○因子女就醫問題發生前開衝突之時點（108年1
    2月5日晚間11時許），且觀諸告訴人庚○○所受有右臉挫傷、
    右前臂挫擦傷及右大腿瘀傷之傷害，受傷之部位與傷勢型態
    ，均核與其所述遭被告丁○○於爭執時先徒手打耳光、繼而出
    手將其摔倒在地之情狀相當，益見告訴人庚○○前揭指述應與
    事實相符，而可採信。被告空言辯稱未出手傷害告訴人庚○○
    ，應係告訴人庚○○自摔受傷云云，當屬臨訟卸責之詞，不足
    採信。
　⒋至被告丁○○之辯護人雖先後辯護稱：被告丁○○於案發時是想
    要帶持續發高燒之丙○○去就診，於抱小孩的過程中發生衝突
    ，本案應有緊急避難之適用；告訴人庚○○於案發時故意唱反
    調以激怒被告丁○○，使被告丁○○不得不趕快將丙○○帶走，難
    認被告丁○○有傷害之主觀犯意云云。惟按刑法第24條第1項
    「因避免自己或他人生命、身體、自由、財產之緊急危難而
    出於不得已之行為，不罰」，針對緊急避難之要件已定有明
    文。又丙○○於108年12月5日因罹有支氣管肺炎而前往高醫急
    診，固有高醫診斷證明書在卷為憑（見審訴卷第115頁）；
    而告訴人庚○○曾自述「丙○○因發燒多日未退，丁○○打算帶其
    至醫院急診，但因丙○○懼怕就醫而哭鬧，庚○○認為應先加以
    安撫後再就醫，兩人遂起爭執，當庚○○正準備出門用品時，
    丁○○催促庚○○快一點，庚○○故意唱反調說要慢一點，丁○○因
    而打庚○○耳光並將庚○○推倒在地」等情，亦有高雄市政府社
    會局家庭暴力及性侵害防治中心個案輔導報告在卷可稽（見
    院二卷第281、283頁）。然本案被告丁○○雖於本院審理中證
    述：告訴人庚○○當時一直抓著我的手，阻止我帶小孩去就醫
    等語（見院二卷第49頁），卷內卻別無其他事證足以佐證，
    尚難單憑被告丁○○一面之詞，即遽認告訴人庚○○有何出手抓
    住被告丁○○以阻止丙○○就醫之行為。縱認告訴人庚○○另有前
    述於準備出門用品時，故意唱反調說要慢一點之舉，亦難認
    被告丁○○必須透過「徒手打告訴人庚○○耳光、繼而出手將其
    摔倒在地」之方式，始能將丙○○送醫治療，顯與刑法上緊急
    避難行為，非侵害他人法益別無救護之途此要件有所未合，
    尚無緊急避難規定之適用，自不得據此主張免除刑事責任或
    減輕其刑。此外，刑法第277 條第1 項之傷害罪既未以「意
    圖」或「動機」作為犯罪之主觀構成要件，則被告主觀上僅
    須具備構成要件故意，其犯罪即足以成立，不以其行為之動
    機係單純傷害對方為必要（最高法院94年度台上字第6261號
    判決、99年度台上字第166號判決意旨參照），是告訴人庚○○前述於案發時故意唱反調之行為，縱使因此激怒被告丁○○
    ，然此至多作為被告丁○○犯案時是否受有刺激或者犯罪之動
    機加以審酌，究非被告丁○○可率爾傷害他人身體之合法事由
    ，且依照前揭說明，亦難據此認為被告丁○○「徒手打告訴人
    庚○○耳光、繼而出手將其摔倒在地」之行為不具有傷害故意
    。是辯護人此部分所辯，均無從為被告丁○○有利之認定。
　⒌綜上所述，本案事證已臻明確，被告丁○○前揭犯行洵堪認定
    ，應予依法論科。
　㈡被告庚○○被訴於109年2月6日犯傷害罪部分（事實欄一㈡所示
    ）：
　⒈訊據被告庚○○固不否認有於前開時、地，為搶奪未成年子女
    乙○○而與告訴人丁○○起糾紛之事實，惟矢口否認有何傷害之
    犯行，辯稱：我沒有出手強拉乙○○，導致抱著乙○○的告訴人
    丁○○摔倒，當時告訴人丁○○應係不小心踢到、拐到走在我們
    腳邊的次子丙○○，因此自己摔倒云云。
　⒉經查，於109年2月6日上午6時30分許，在高雄市○○區○○路000
    號住處門口，被告庚○○與告訴人丁○○為搶奪其等未成年子女
    乙○○而起糾紛乙情，業據告訴人丁○○於於警詢、偵查及本院
    審理中證述明確（見警二卷第2 頁；偵二卷第32頁；院二卷
    第51、52頁），並為被告庚○○於警詢、偵查及本院審理中所
    是認（見警二卷第6 頁；偵二卷第24頁；院二卷第35至37頁
    ），此部分事實應堪認定。而告訴人丁○○於109年2月6日晚
    間10時20分許至杏和醫院就醫，經檢查受有右膝擦傷1.5*1
    公分之傷害一節，則有109年2月6日杏和醫院受理家庭暴力
    事件驗傷診斷書在卷可稽（見警二卷第15頁），此部分事實
    亦堪認定。
　⒊關於告訴人丁○○受有前開傷勢之原因：稽以告訴人丁○○於警
    詢、偵查及本院審理中證稱：我於109年2月6日早上6點多，
    去高雄市○○區○○路000號要帶走小孩乙○○，以利社工進行家
    訪，當時我看到乙○○後有問說「今天社工阿姨家訪， 你願
    不願意跟我走，如果你願意跟我走，你願不願意讓我抱著你
    ，我們就這樣默默的離開」，乙○○說好後，我抱著乙○○走到
    外面去，庚○○見狀衝出來用力拉扯乙○○的手，因為當時我抱
    著乙○○，庚○○扯下乙○○的時候使我跌倒，造成前述右膝擦傷
    之傷勢等情明確（見警二卷第2頁；偵二卷第32頁；院二卷
    第52、53頁），核與證人乙○○於本院審理中證稱：爸爸有一
    次曾經到高雄市○○區○○路000號要帶我去給社工訪視，當時
    媽媽說時間還沒有到，但我同意先跟爸爸走，媽媽卻不同意
    ，在爸爸帶我出去的時候，媽媽從樓上跑下來拉住我的手把
    我拉回來，爸爸當時則抱著我的身體，拉扯之後就一起倒在
    地上等情節（見院二卷第14、15頁）相吻合，且告訴人丁○○
    所受有右膝擦傷之傷害，確屬其所述跌倒在地可能導致之傷
    勢無訛，足見告訴人丁○○前揭指述信而有徵，堪以採信。從
    而，告訴人丁○○其於前揭時、地抱著乙○○欲離去時，因被告
    庚○○出手拉扯乙○○，致告訴人丁○○重心不穩而連同乙○○跌倒
    在地，使告訴人丁○○因此受有右膝擦傷1.5*1公分之傷害之
    事實，足堪認定。被告庚○○辯稱係告訴人丁○○應係不小心踢
    到、拐到走在腳邊的次子丙○○，因此自己摔倒受傷云云，應
    屬推諉卸責之詞，洵無足採。
　⒋被告庚○○具有傷害告訴人丁○○身體之不確定故意：
　　按行為人對於構成犯罪之事實，明知並有意使其發生者，為
    故意；行為人對於構成犯罪之事實，預見其發生而其發生並
    不違背其本意者，以故意論，刑法第13條定有明文。蓋以認
    識為犯意之基礎，不論其為「明知」或「預見」，皆為故意
    犯主觀上之認識，只是認識之程度強弱有別，行為人有此認
    識，進而有「使其發生」或「任其發生」之意，則形成故意
    ，前者稱為確定故意或直接故意，後者稱為不確定故意、間
    接故意（最高法院92年度台上字第6900號判決意旨參照）。
    查被告庚○○於告訴人丁○○抱著乙○○欲離去時，出手用力將乙○○拉回一節，業經認定如前。而被告庚○○為智識正常之成年
    人，當能預見其用力拉回乙○○之舉止，足以令手抱乙○○之告
    訴人丁○○重心不穩跌倒受傷，猶實施該等行為而容任告訴人
    丁○○因此成傷，足見縱令因此發生告訴人丁○○受傷之結果，
    亦不違背其本意，故被告庚○○主觀上具有傷害告訴人丁○○身
    體之不確定故意甚明。此外，因被告庚○○於拉扯乙○○之際，
    卷內並無事證顯示其有施以其他防止告訴人丁○○連同跌倒之
    保護手段、措施，被告庚○○顯無從確信其用力拉扯乙○○，不
    會導致丁○○跌倒受傷之結果發生，揆諸前揭說明，自與有認
    識過失之要件不符，併此指明。
　⒌綜上所述，本案事證已臻明確，被告庚○○前揭犯行洵堪認定
    ，應予依法論科。
  ㈢被告丁○○被訴於109年2月6日犯傷害罪部分（事實欄一㈡所示
    ）：
　⒈訊據被告丁○○固不否認有於前開時、地，出手與告訴人庚○○
    搶奪乙○○之事實，惟矢口否認有何傷害之犯行，辯稱：當時
    庚○○面對面緊抱著乙○○，我僅有把手伸到乙○○的腋下，試著
    把乙○○抱起來，但庚○○就勒更緊，我沒辦法把手伸到庚○○、
    乙○○胸部位置之間云云。
　⒉經查，被告丁○○於109年2月6日凌晨6時30分許，在高雄市○○
    區○○路000號住處門口，與庚○○為搶奪其等未成年子女乙○○
    而起糾紛，於被告丁○○抱著乙○○欲離去時，庚○○為阻止乙○○
    離去而徒手拉扯乙○○，致被告丁○○、連同乙○○均跌倒在地等
    節，業經認定如前。又於其等跌倒在地後，告訴人庚○○旋抱
    起乙○○，帶同乙○○返回上址住處一樓沙發處，並以手臂環繞
    緊抱乙○○，不欲使乙○○離去之事實，業據告訴人庚○○於審理
    中證述在卷（見院二卷第36頁），核與證人乙○○於審理中所
    述相符（見院二卷第16頁），並為被告丁○○於審理中供述明
    確（見院二卷第５53頁），此部分事實應堪認定。而告訴人
    庚○○於109年2月6日上午9時15分許至杏和醫院就醫，經檢查
    受有前胸紅15*13公分之傷害一節，則有109年2月6日杏和醫
    院受理家庭暴力事件驗傷診斷書在卷可稽（見警二卷第17、
    18頁），此部分事實亦堪認定。
　⒊關於告訴人庚○○受有前開傷勢之原因：
　　稽以告訴人庚○○於警詢、偵查及本院審理中證稱：我不同意
    被告丁○○將乙○○帶走，用手臂環繞緊抱乙○○時，被告丁○○因
    為要搶乙○○，所以用手肘撞擊我胸部數次，試圖把我跟乙○○
    分開，導致我受有前開傷勢等情明確（見警二卷第3至5頁；
    偵二卷第23、24頁；院二卷第36頁），核與證人乙○○於偵查
    中證稱：當時媽媽抱著我，爸爸想要來抱我，但媽媽不讓爸
    爸把我抱走，他們2人在搶我，爸爸就有用手肘用到媽媽的
    心臟那邊等語相符（見偵二卷第23至26頁）；況經本院勘驗
    案發現場錄音檔案（見院一卷第198頁），可知告訴人庚○○
    當時有表示「你一直壓在我胸口，等一下可以告警察」，而
    被告丁○○則回應「好阿，告阿」等語，此核與告訴人庚○○證
    稱之案發受傷過程相符合，足見告訴人庚○○指述其胸口所受
    傷勢係受被告丁○○以手肘撞擊所致一節，應與事實相符，而
    可採信。
　⒋又證人乙○○於審理中雖改口證稱：我於偵查中說爸爸有用手
    肘碰到媽媽心臟部位，是因為媽媽這樣說，但我其實不知道
    手肘是何部位，且爸爸當時沒有打媽媽，那時候爸爸的手只
    有這樣過來（於胸前比出雙手十指交握環抱的動作）等語（
    見院二卷第25、26頁）。然本院審諸其於同次審理中另證稱
    ：我有聽過如果跟法官說爸爸有打媽媽，爸爸就要進去關，
    如果講媽媽打爸爸，媽媽只會被判罰錢的話語，我會擔心爸
    爸被捉進去關等情（見院二卷第23頁），則證人乙○○是否因
    父子情誼，而於審理中改口迴護被告丁○○，已有相當之疑慮
    ；況苟若被告丁○○確實未出手觸及告訴人庚○○胸口處，於告
    訴人庚○○表示「你一直壓在我胸口，等一下可以告警察」時
    ，被告丁○○豈有可能非但未予以否認，反而回應前揭「好阿
    ，告阿」等語？是證人乙○○於審理中此部分證述內容，實與
    現場錄音檔案顯示之情狀有所未合，更顯應係迴護被告丁○○
    之詞，尚無從作為被告丁○○有利之認定。
　⒌綜上所述，本案事證已臻明確，被告丁○○前揭犯行洵堪認定
    ，應予依法論科。
三、論罪：
　㈠按家庭暴力防治法所稱家庭暴力，係指家庭成員間實施身體
    或精神上不法侵害之行為。所謂家庭暴力罪，係指家庭成員
    間故意實施家庭暴力行為而成立其他法律所規定之犯罪，家
    庭暴力防治法第2條第1款、第2款分別定有明文。查丁○○與
    庚○○於事實欄一㈠、㈡案發時均為夫妻關係，具家庭暴力防治
    法第3條第1款所定家庭成員關係。是核被告丁○○就事實欄一
    ㈠、㈡所為、被告庚○○就事實欄一㈡所為，均係犯刑法第277 
    條第1 項之傷害罪，且俱屬於對家庭成員間實施身體不法侵
    害之行為，自該當家庭暴力防治法所稱之家庭暴力罪。惟因
    家庭暴力防治法對於家庭暴力罪並無科處刑罰之規定，是以
    均僅依刑法之傷害罪予以論罪科刑。
　㈡又被告丁○○所犯上開2 罪間，犯意各別、行為互殊，應予分
    論併罰。
四、爰以行為人之責任為基礎，審酌被告丁○○未能以理性和平之
    方式處理事實欄一㈠所示子女就醫問題所生糾紛、及事實欄
    一㈡為搶奪子女所生糾紛，各率爾出手傷害庚○○致其分別受
    有前開傷勢；而被告庚○○亦未以理性和平之手段處理事實欄
    一㈡因搶奪子女所生糾紛，於丁○○抱著子女之際，出手拉扯
    子女而使丁○○跌倒受有前開傷勢，以上所為均有不該；又斟
    酌被告丁○○、庚○○犯後否認犯行之態度，兼衡其等就各該犯
    行均未與對方達成和解或徵得原諒，其等各次犯罪時所受之
    刺激、犯罪動機、目的、前科素行（見其等卷附臺灣高等法
    院被告前案紀錄表）、被告丁○○自述碩士畢業之智識程度及
    家境小康之生活狀況、被告庚○○自述大學畢業之智識程度及
    家境小康之生活狀況（見院二卷第255頁）等一切情狀，各
    量處如主文所示之刑，並衡酌上開犯罪情節，分別諭知易科
    罰金之折算標準。並衡酌上揭犯罪情節，定被告丁○○應執行
    之刑及諭知易科罰金折算標準。
貳、不另為無罪部分：
一、本件起訴意旨另認被告丁○○於事實欄一㈡所示時地，出手撞
    擊告訴人庚○○胸部，除致告訴人受有上述「前胸紅15*13公
    分」傷勢外，同時致告訴人受有「背部紅1*0.1公分、3*0.5
    公分、1*0.5公分、右前臂擦傷0.1*0.1公分、右大腿瘀青1*
    1公分、0.5*0.5公分」等傷害。惟訊據被告丁○○堅詞否認涉
    有此部分傷害犯行，辯稱告訴人庚○○所受傷勢並非其所造成
    等語。
二、經查，告訴人庚○○於109年2月6日上午9時15分許至杏和醫院
    就醫，除經檢查受有前胸紅15*13公分之傷害外，亦受有「
    背部紅1*0.1公分、3*0.5公分、1*0.5公分、右前臂擦傷0.1
    *0.1公分、右大腿瘀青1*1公分、0.5*0.5公分」等傷害（下
    稱其餘傷勢）一節，固有109年2月6日杏和醫院受理家庭暴
    力事件驗傷診斷書在卷可稽（見警二卷第17、18頁）。
三、惟本院審酌前開告訴人庚○○於警詢、偵查及本院審理中之指
    述、證人乙○○於偵查中證述內容、本院勘驗現場錄音檔案筆
    錄等證據資料（詳見判決理由欄壹、二、㈢），除可認定被
    告丁○○有前述出手撞擊告訴人庚○○胸口之行為外，尚難認定
    被告丁○○另有攻擊告訴人庚○○身體其他部位之舉，則依前述
    被告丁○○施暴之經過，告訴人庚○○胸口以外所受其餘傷勢是
    否為被告丁○○所造成，已有疑問。再佐以告訴人庚○○於遭被
    告丁○○撞擊胸口前不久，在同日與被告丁○○搶奪乙○○之過程
    中，曾摔倒在地一節，亦據告訴人庚○○於本院審理中證述在
    卷（見院二卷第41頁），更顯告訴人庚○○所受胸部位置以外
    之其餘傷勢，是否非受被告丁○○傷害所生結果，而係其稍早
    之前摔倒在地所致，實有相當可疑存在。
四、綜上，就被告丁○○此部分被訴犯行，應認檢察官所舉證據，
    尚不足使本院達於通常一般之人均不致有所懷疑，而得確信
    為真實之程度，依罪證有疑利於被告之原則，被告丁○○此部
    分犯罪要屬不能證明，然依起訴書所載意旨，此部分與被告
    丁○○前開事實欄一㈡經論罪部分之傷害犯行，應認係單純一
    罪關係，而為犯罪之一部減縮，爰不另為無罪之諭知，附此
    敘明。
參、無罪部分：　　
一、公訴意旨略以：被告庚○○於108年12月5日23時許，在位於高
    雄市○○區○○路000號住處，因小孩就醫問題與告訴人戊○○發
    生爭執後，告訴人戊○○先徒手打庚○○耳光，並推倒被告庚○○
    在地，被告庚○○見狀，亦基於傷害故意，徒手拉扯告訴人戊○○之左頸部及右後腰，使之受有左頸、右後腰疼痛及壓痛等
    傷害。因認被告庚○○涉有刑法第277 條第1 項之傷害罪嫌等
    語。
二、按犯罪事實應依證據認定之，無證據不得認定犯罪事實，刑
    事訴訟法第154 條第2 項定有明文。又認定犯罪事實所憑之
    證據，雖不以直接證據為限，間接證據亦包括在內；然而無
    論係直接或間接證據，其為訴訟上之證明，須於通常一般之
    人均不致有所懷疑，而得確信其為真實之程度者，始得據為
    有罪之認定，倘其證明尚未達到此一程度，而有合理性之懷
    疑存在時，即難為有罪之認定。
三、公訴人認被告庚○○涉有前開犯行，無非係以被告庚○○於警詢
    及偵查中之供述、告訴人戊○○於警詢及偵查中之指述、告訴
    人戊○○108年12月6日高醫受理家庭暴力事件驗傷診斷書等資
    為論據。訊據被告庚○○則堅詞否認有何傷害犯行，辯稱：我
    沒有徒手拉扯告訴人戊○○之左頸部及右後腰之行為，且告訴
    人戊○○當時沒有受傷，其診斷證明書只是告訴人戊○○自述疼
    痛而已，外觀上看不出任何傷勢等語。
四、經查： 
　㈠被告庚○○於108年12月5日晚間11時許，在位於高雄市○○區○○
    路000號住處，因小孩就醫問題與告訴人丁○○發生爭執後，
    告訴人丁○○有徒手打庚○○耳光，並推倒被告庚○○在地之事實
    ，業經認定如前。而告訴人丁○○於108年12月6日凌晨1時30
    分許至高醫就醫，其驗傷診斷書則記載告訴人丁○○有左頸、
    右後腰疼痛及壓痛之情形（見警一卷第26頁）。
　㈡惟刑法之傷害罪，以有傷害人之意思並發生傷害之結果者始
    能成立，即該罪乃結果犯，必致人之身體、健康發生傷勢，
    始克相當。又被告庚○○及辯護人就告訴人丁○○之傷勢有所爭
    執，而聲請本院向高醫調查前揭驗傷診斷書所載傷勢，究係
    依照告訴人丁○○之主訴，抑或是醫師就診時依據客觀儀器診
    斷、肉眼判斷之狀況而為記載。嗣由本院向高醫函詢上情，
    經覆以：前述驗傷診斷書所載傷勢，係依據告訴人丁○○之主
    訴作成等語，有該院111 年1 月7日函在卷為憑（見院二卷
    第189頁）。再佐以告訴人丁○○於本院審理中證稱：我當時
    由外觀上看不出來傷勢，其實是痛，驗傷時高醫的醫生問我
    哪邊有受傷，我說就痛，醫生也說看不出傷勢，我回答：「
    看不出傷勢也沒辦法，但就是痛」，醫生就幫把我開立驗傷
    單，註明哪邊疼痛等情明確（見院二卷第50頁）；而告訴人
    丁○○前往驗傷時，其左頸、右後腰處，確實未見有擦、挫傷
    等外傷之跡象，亦有其驗傷照片在卷可考（見院二卷第195
    頁）。是綜合前開事證，可知醫師開立驗傷診斷書前，未對
    告訴人丁○○進行相關儀器檢測以確認疼痛之成因，亦非透過
    視診判斷告訴人丁○○受有傷害，僅係依據告訴人丁○○之主訴
    作成相關醫療紀錄甚明，則身體疼痛與否，實為病患個人主
    觀之感受，在前述告訴人丁○○外觀經醫師檢查無具體傷勢之
    情況下，本院尚難認本件客觀上有發生傷害之結果，依照前
    揭說明，即與刑法第277 條第1 項傷害罪之構成要件有間，
    當不能驟以該罪責對被告庚○○相繩。
五、綜上，檢察官起訴被告庚○○犯此部分傷害罪所憑之論據，無
    法說服本院達於通常一般之人不致有所懷疑，而得確信其為
    真實之程度，此外復查無其他證據可資佐證，自屬不能證明
    犯罪，揆諸首揭說明，應為被告無罪之諭知。
據上論斷，應依刑事訴訟法第299條第1項前段、第301 條第1 項
，判決如主文。 
本案經檢察官己○○提起公訴，檢察官甲○○到庭執行職務。
中　　華　　民　　國　　111 　年　　3 　　月　　31　　日
                  刑事第四庭    審判長法  官  王俊彥
                                      法  官  陳芷萱
                                      法  官  姚億燦
以上正本證明與原本無異。
如不服本判決應於收受判決後20日內向本院提出上訴書狀，並應
敘述具體理由。其未敘述上訴理由者，應於上訴期間屆滿後20日
內向本院補提理由書(均須按他造當事人之人數附繕本)「切勿逕
送上級法院」。
因疫情而遲誤不變期間，得向法院聲請回復原狀。
中　　華　　民　　國　　111 　年　　3 　　月　　31　　日
                                  　  書記官  莊昕睿     
附錄：論罪科刑法條
中華民國刑法第277條
傷害人之身體或健康者，處5 年以下有期徒刑、拘役或50萬元以
下罰金。
犯前項之罪，因而致人於死者，處無期徒刑或7 年以上有期徒刑
；致重傷者，處3 年以上10年以下有期徒刑。